臺灣高等法院高雄分院刑事裁定　　　　　100年度抗字第143號
抗　告　人
即 受 刑人　吳昭慶
上列抗告人因聲請定其應執行刑案件，不服臺灣高雄地方法院中
民國100 年5 月6 日裁定（100 年度聲字第1982號），提起抗告
，本院裁定如下：
    主  文
抗告駁回。
    理  由
一、本件抗告意旨略以：高雄地院100 年度聲字第1982號裁定對
    於被告所犯之貳罪，其裁定應為有期徒刑4 月，而非有期徒
    刑6 月。爰於抗告期間內提出抗告，速將原裁定撤銷，更為
    合法之裁定云云。
二、按裁判確定前犯數罪者，併合處罰之。又數罪併罰，有二裁
    判以上者，依刑法第51條之規定，定其應執行之刑。刑法第
    50條、第53條分別定有明文。被告犯應併合處罰之數罪，經
    法院以判決或裁定定其數罪之應執行刑確定者，該數罪是否
    執行完畢，均係以所定之應執行刑全部執行完畢為斷。其在
    定應執行刑之前已先執行之有期徒刑之罪，因嗣後與他罪合
    併定應執行刑，而由檢察官換發執行指揮書執行應執行刑，
    其前已執行之有期徒刑部分，僅應予扣除，該罪宣告之刑不
    能認為已執行完畢。亦即若僅數罪中之一罪所宣告之刑執行
    完畢，而數罪合併所定應執行之刑尚未執行完畢，應認為執
    行未畢。意即，刑法第47條所謂之執行完畢，就數罪併罰案
    件，係指所定之執行刑執行完畢而言。如於定執行刑之前，
    有部分犯罪先行確定，而先予執行，仍應於數罪之裁判均確
    定後，依刑法規定，定其應執行之刑，俟檢察官指揮執行其
    應執行之刑時，再就形式上已執行部分，予以折抵扣除，不
    能謂先前確定之罪，已經執行完畢。（最高法院99年度台非
    字第33號、91年度台非字第328 號裁定意旨、78年度第2次
    刑事庭會議決議意旨參照）。
三、經查，抗告人犯如附表所示偽造文書、商標法共2 罪，經法
    院分別判處如附表所示之刑，均經確定在案，雖抗告人如附
    表編號1 偽造文書部分，所處有期徒刑3 月，業於98年11月
    23日易科罰金執行完畢在案，有臺灣高等法院被告全國前案
    紀錄表在卷可按，惟該2 罪既係裁判確定前所犯，合於數罪
    併罰案件，依上開說明，法院仍應就受刑人所犯上開2 罪，
    依檢察官之聲請定其應執行刑。至已執行之原判決附表編號
    1 之偽造文書罪有期徒刑3 月之部分，自不能重複執行，僅
    有檢察官將來指揮執行合併刑期時如何扣除折抵之問題，尚
    與本件定應執行之刑之裁定無涉。
四、又法律上屬於自由裁量之事項，有其外部性界限及內部性界
    限，並非概無拘束。依據法律之具體規定，法院應在其範圍
    選擇為適當之裁判者，為外部性界限；而法院為裁判時，應
    考量法律之目的，及法律秩序之理念所在者，為內部性界限
    。法院為裁判時，二者均不得有所踰越。在數罪併罰，有二
    裁判以上，定其應執行之刑時，固屬於法院自由裁量之事項
    ，然仍應受前揭外部性界限及內部性界限之拘束。最高法院
    80年台非字第473 號判例、93年度台非字第192 號判決可資
    參照。查原審審酌上情，將上開2 罪定應執行之刑為有期徒
    刑6 月，如易科罰金，以新台幣1 千元折算1 日，並無逾越
    刑法第51條所定之外部界限，且亦無違反規範之意旨，使抗
    告人受有更不利益之情事；換言之，並無違反內部界限之拘
    束，是原審所為之裁定，亦無違誤。
五、依上說明，仍應先定其應執行刑，再於執行時扣除已執行之
    部分，此對受刑人並無任何不利益。從而，原審依刑事訴訟
    法第477 條第1 項，刑法第51條第5 款、第53條規定，第41
    條第1 項前段，裁定抗告人所犯如附表所示2 罪所處之刑，
    定其應執行刑為有期徒刑6 月，如易科罰金，以新台幣1 千
    元折算1 日，核無不合。本件抗告，並無理由，應予駁回。
六、據上論結，應依刑事訴訟法第412 條，裁定如主文。
中    華    民    國   100    年    6     月    7     日
                 刑事第九庭     審判長法  官  莊秋桃
                                      法  官  范惠瑩
                                      法  官  田平安
以上正本與原本無異。
本件不得再抗告。
中    華    民    國   100    年    6     月    7     日
                                  書  記  官  馬蕙梅